臺灣高等法院刑事判決
111年度上訴字第1721號
上  訴  人  
即  被  告  周鳳珠



選任辯護人  龔君彥律師
            劉宜臻律師
上列上訴人即被告因詐欺等案件，不服臺灣新北地方法院110年
度訴字第386號，中華民國111年1月25日第一審判決（起訴案號
：臺灣新北地方檢察署109年度偵字第33224號、109年度偵字第3
5221號），提起上訴，本院判決如下：
    主  文
上訴駁回。
    事  實
一、周鳳珠依其智識程度及社會生活經驗，可預見將金融帳戶提
    供他人使用，該他人可能將之作為詐欺他人收受詐欺取財犯
    罪所得之匯款帳戶使用，且無故依指示將帳戶內來路不明之
    款項提領後再輾轉交付，極可能係共同參與詐欺取財犯罪及
    掩飾、隱匿詐欺犯罪所得之去向、所在之洗錢犯罪，又真實
    姓名、年籍均不詳、綽號「王晨」、「Tom」、「Ben」、自
    稱「Ben」之母親等人極有可能係以詐術為手段之詐欺取款
    ，具有持續性及牟利性之有結構性組織之詐欺集團成員，該
    詐欺集團使用人頭帳戶收取詐騙所得款項，及車手提領款項
    後層轉上手協助該犯罪組織掩飾、隱匿詐欺犯罪所得之去向
    、所在，竟基於縱其行為可能係參與該等犯罪行為之一部，
    亦不違背其本意之不確定故意，基於參與犯罪組織之不確定
    故意，於民國109年2月23日起，加入上開詐欺集團，並與其
    他有犯意聯絡行為分擔之詐欺集團成員共同意圖為自己不法
    之所有，基於三人以上共同詐欺取財暨洗錢之不確定故意，
    將自己申辦之玉山銀行帳號0000000000000號之帳戶，及其
    母親周馬玉花之玉山銀行帳號0000000000000號之帳戶提供
    予「王晨」使用。嗣「王晨」所屬之詐騙集團成員取得本案
    帳戶資料後，於附表編號1至2所示之時間及方式，詐騙如附
    表編號1至2所示之江彩玉、王妍之，致江彩玉、王妍之均陷
    於錯誤，而依指示匯款如附表編號1至2所示之金額至上開2
    帳戶後，周鳳珠再依「王晨」指示，與「Tom」、「Ben」聯
    絡後，依指示於附表編號1至2所示之時間，提領江彩玉、王
    妍之所匯入之款項，交付予自稱「Ben」之母親之成年女子
    ，藉以製造金流之斷點，致無從追查前揭犯罪所得之去向，
    而掩飾或隱匿該等犯罪所得。嗣江彩玉等人察覺有異分別報
    警處理，經警循線查獲上情。
二、案經江彩玉、王妍之訴由新北市政府警察局海山分局報告臺
    灣新北地方檢察署檢察官偵查起訴。　　
    理  由
壹、證據能力
一、關於組織犯罪防制條例部分
　　按組織犯罪防制條例第12條第1項中段規定：「訊問證人之
    筆錄，以在檢察官或法官面前作成，並經踐行刑事訴訟法所
    定訊問證人之程序者為限，始得採為證據」，係以立法排除
    被告以外之人於警詢或檢察事務官調查中所為之陳述，得適
    用刑事訴訟法第159條之2、第159條之3及第159條之5之規定
    ，是證人於警詢時之陳述，於違反組織犯罪防制條例案件，
    即絕對不具有證據能力，自不得採為判決基礎；至於共犯被
    告於偵查中以被告身分之陳述，仍應類推適用上開規定，定
    其得否為證據（最高法院97年度台上字第1727號、102 年度
    台上字第3990號判決意旨參照）。查證人即告訴人江彩玉、
    王妍之於警詢時所為之陳述，係屬被告以外之人於審判外之
    陳述，依前揭說明，於違反組織犯罪防制條例之罪名，即絕
    對不具證據能力，不得採為判決基礎。
二、關於三人以上共同詐欺取財及洗錢部分
  ㈠按被告以外之人於審判外之陳述，雖不符刑事訴訟法第159條
    之1、159條之2、159條之3、159條之4等規定，而經當事人
    於審判程序同意作為證據，法院審酌該言詞陳述或書面陳述
    作成時之情況，認為適當者，亦得為證據。當事人、代理人
    或辯護人於法院調查證據時，知有第159條第1項不得為證據
    之情形，而未於言詞辯論終結前聲明異議者，視為有前項之
    同意，刑事訴訟法第159 條之5定有明文。本案當事人及辯
    護人就下述供述證據方法之證據能力，均同意作為證據使用
    ，於言詞辯論終結前均未異議，而經本院審酌各該證據方法
    之作成時，並無其他不法之情狀，均適宜為本案之證據，依
    刑事訴訟法第159條之5之規定，有證據能力。
  ㈡至於其餘資以認定本案犯罪事實之非供述證據，亦查無違反
    法定程序取得之情形，依刑事訴訟法第158條之4反面規定，
    應具證據能力。
貳、實體方面
一、訊據被告周鳳珠固坦承提供自己及母親之玉山銀行帳戶予「
    王晨」，並依「王晨」之指示，於前揭時、地提領附表編號
    1、2所示告訴人江彩玉、王妍之匯入上開2帳戶內之款項，
    並交付予自稱「Ben」母親之人之事實，惟矢口否認有何參
    與犯罪組織、三人以上共同詐欺取財及洗錢之犯行，辯稱：
    伊是感情詐騙受害者，伊沒有加入詐騙集團，不是車手，也
    不知道什麼是洗錢，只是因為在臉書認識「王晨」 ，互有
    好感，「王晨」說再一個月退休回臺灣，要將多年 工作所
    得放保險箱，要先寄回臺灣，委託伊代收，伊也被騙錢云云
    。其選任辯護人為其辯稱：本案並無足夠之積極證據證明被
    告有涉犯詐欺犯行，被告是受害者，也曾匯款給「王晨」，
    自己也受有損害云云。惟查：
　㈠被告曾將自己申辦之玉山銀行帳號0000000000000號之帳戶，
    及其母親周馬玉花之玉山銀行帳號0000000000000號之帳戶
    提供予「王晨」使用，「王晨」所屬之詐騙集團成員取得本
    案帳戶資料後，於附表編號1至2所示之時間及方式，詐騙如
    附表編號1至2所示之告訴人2人，致告訴人2人均陷於錯誤，
    而依指示匯款如附表編號1至2所示之金額至上開2帳戶後，
    被告再依「王晨」指示，與「Tom」、「Ben」聯絡後，依指
    示於附表編號1至2所示之時間，提領告訴人2人所匯入之款
    項，交付予自稱「Ben」之母親之成年女子等情，業據被告
    自承不諱，且經證人即告訴人江彩玉、王妍之於警詢時證述
    明確（見109年度偵字第33224號偵查卷【下稱偵一卷】第19
    至21頁、109年度偵字第35221號偵查卷【下稱偵二卷】第13
    至23頁），並有被告之玉山銀行帳戶存戶資料、交易明細、
    被告母親周馬玉花之玉山銀行帳戶存戶資料、交易明細、國
    泰世華商業銀行匯出匯款憑證、通訊軟體對話紀錄翻拍照片
    、郵政跨行匯款申請書、通訊軟體對話紀錄及電子郵件翻拍
    照片、被告提供之通訊軟體對話紀錄擷圖、臺灣新北地方檢
    察署檢察官109年11月5日勘驗筆錄等件附卷可稽（見偵一卷
    第35至59、105、109至113頁、119至123、146至147、264至
    374頁、偵二卷第27至29、43、45至129頁、原審卷【對話紀
    錄】第7至733頁）。依上開等情，足認被告提供自己及其母
    親申辦之玉山銀行帳戶確有遭詐騙集團成員使用，並於詐騙
    告訴人2人匯款後，由被告提領款項，並依指示交付予詐欺
    集團成員之情形。
　㈡被告固以前詞置辯，然其所辯不足採信，茲分述如下：
　⒈被告係於網路上認識「王晨」，未曾與「王晨」見面，亦不
    曾與「王晨」透過網路視訊方式對話，也不知悉其住居所、
    實際所在地，甚至無法確定「王晨」是否為真名，職業是退
    休工程師是否為真，網路上所放照片是否確係其本人，而非
    盜用他人圖資？被告不曾懷疑「王晨」真實身分，已屬可疑
    。
　⒉又被告受「王晨」指示提領之款項本身即可以利用自動櫃員
    機直接匯款，何必以提領現金並透過數人層層轉交或購買比
    特幣之方式，如此隱諱又大費周章的將現金移轉出去？再者
    ，被告受「王晨」指示交款須再聯絡「Tom」、「Ben」，領
    款後再交付予自稱「Ben」母親之人，然被告不曾詢問「Tom
    」、「Ben」之真實姓名及住址，於交付款項予自稱「Ben」
    母親之人時，亦未曾請其出示證件，或以其他方式確認其身
    分，此亦可議。再者，若寄送物品所需之運費，可以由「王
    晨」安排以輾轉方式匯入被告提供之上揭玉山銀行帳戶內，
    則該筆運費何以不能由「王晨」安排，直接匯至收取運費方
    之帳戶內，以求簡速？以上均與常情有悖。
　㈢被告有三人以上詐欺取財及洗錢之不確定故意
　⒈按刑法上故意，分直接故意（確定故意）與間接故意（不確
    定故意），行為人對於構成犯罪事實，預見其發生而其發生
    並不違背其本意者，為間接故意。又不確定故意與有認識的
    過失區別，在於二者對構成犯罪事實，雖均預見其能發生，
    但前者對其發生，並不違背其本意，後者則確信其不發生。
    金融帳戶開立多無特殊限制，若非供作不法用途，任何人大
    可以自己名義申請開戶，實無需使用他人帳戶，且金融帳戶
    具有強烈之屬人及專屬性，應以本人使用為原則，若落入不
    詳人士掌握，極易被利用為取贓之犯罪工具，衡情若非與本
    人有密切關係或特殊信賴關係，實無任意提供他人使用之理
    ，已如前述。又現今網路電子交易方式普遍，跨國或異地匯
    款均可透過正常管道進行，而不熟識之人間，更不可能將現
    金匯入他人帳戶後，任由帳戶保管者提領，徒增可能遭侵占
    之風險，是除非涉及不法而有不能留下交易紀錄，或不能親
    自露面提款之不法事由外，殊無另支付報酬，借用他人帳戶
    資料，並使該他人提款後輾轉交付之必要。再者，現今詐騙
    案件猖獗，詐欺集團常藉由各種方式蒐集他人金融帳戶資料
    作為人頭帳戶，以供收受詐騙所得款項，再由集團成員分別
    負責提領、收取、轉交或轉匯款項以層轉上手，利用帳戶掩
    飾、隱匿詐財贓款之事，此已為報章雜誌、新聞媒體廣為宣
    傳報導。
　⒉查被告自陳係大學國際貿易系畢業，曾從事賣早餐之工作等
    語（見原審卷第104頁、本院卷第146頁），顯具備相當智識
    教育程度，且有相當社會經驗，非與社會隔絕之人，對於詐
    騙集團利用人頭帳戶之犯罪型態，及應避免金融帳戶被不法
    利用為詐財之工具此等稍有一般智識之人即應知悉之常識，
    自難諉為不知。
　⒊且被告於提款前，即分別於109年4月6日傳送訊息「怎麼感覺
    我是做人頭？」、同年4月7日「這是什麼意思？為什麼聽起
    來怪怪的？」、同年4月9日「這麼做是合法的嗎？我很擔心
    」、「不要再匯錢給我了這是洗錢嗎？我不想當冤大頭」、
    「我每天都在領這麼多現金，銀行都人，都在問！」、同年
    4月10日傳送訊息「這些錢都是合法的嗎？」予「王晨」，
    此有被告與「王晨」之通訊軟體訊息在卷可憑（見偵一卷第
    300、310、314、324、326頁），顯然被告在提領本件款項
    前，即已懷疑「王晨」可能係詐欺集團成員，且其所提領之
    錢不合法，有洗錢之虞。
　⒋又依被告之供述，其受「王晨」指示提領款項，並聯絡「Tom
    」、「Ben」之人，於領款後再交付予自稱「Ben」母親之人
    ，堪信該詐欺集團成員除被告外，至少尚有二名以上成員。
    而現今之詐欺集團運作方式，其內部分工清楚，操作精密，
    自施以詐術至取得詐款間，須多人彼此接應、參與、確保細
    節無誤，方能詐騙成功，絕非一、二人所能輕易完成之犯罪
    ，足見本案詐欺集團成員非僅被告及「王晨」二人而已，而
    係三人以上成員之詐欺集團。　
　⒌依其一般社會生活經驗，其必然知悉當無提供自己及母親之
    銀行帳戶供不詳之人使用並提領該帳戶內不明來源金錢之可
    能及必要。從而，被告將其銀行帳戶資料，提供予毫不相識
    之人使用，已能預見其帳戶將為不法使用，然被告仍決意交
    付上開玉山銀行帳戶資料並親自提領上開玉山銀行帳戶內不
    明來源款項交付予詐騙集團指定之其他成員，顯然抱持縱使
    他人將其提供之帳戶用以從事詐欺犯罪，且該帳戶內所匯入
    款項即使為詐欺款項若予以領取，並依指示交付予其他人，
    仍不違反其本意之不確定故意。是被告前揭所辯，應係事後
    卸責之詞，委無足採。　
　㈣被告有參與犯罪組織之不確定故意
　  按組織犯罪防制條例所稱之犯罪組織，係指三人以上，以實
    施強暴、脅迫、詐術、恐嚇為手段或最重本刑逾5年有期徒
    刑之刑之罪，所組成具有持續性或牟利性之有結構性組織；
    而所稱有結構性組織，係指非為立即實施犯罪而隨意組成，
    不以具有名稱、規約、儀式、固定處所、成員持續參與或分
    工明確為必要，組織犯罪防制條例第2條第1、2項分別定有
    明文。經查：
  ⒈被告參與本案詐欺取財犯行，均係由該詐欺集團成員以詐騙
    他人金錢獲取不法利益為目的，而由其成員分層負責實施詐
    術，由其取款及上繳上手等階段行為，業如前述。
  ⒉而被告於警詢、原審準備程序時供稱：伊依照「王晨」之指
    示將錢提領出來，交付款項予「BEN」，向「BEN」購買比特
    幣以支付運費等語（見偵一卷第9頁、偵二卷第9頁、原審卷
    第44頁），足見本案詐欺集團係以取得受詐術所騙由不特定
    人交付之財物後與其他集團成員分享不法利潤為牟利手段，
    而為牟利性之組織，該集團之組成具有牟利性甚明。且依詐
    欺手法及被告所述之分工方式，可認該集團乃分由各該成員
    擔負一定之工作內容，且於集團成員實施詐術而使告訴人等
    遭詐騙，由被告取得詐欺款項後，再交付收水。而被告於本
    案負責提領款項後交付予其他詐欺集團成員，其等組織縝密
    ，分工精細，自須投入相當之成本、時間，顯非為立即實施
    犯罪而隨意組成者，而已為有結構性之組織。
  ⒊被告共同參與本案詐欺取財犯行，業如前述，足見該集團並
    非偶然成立或立即實施詐騙犯罪所隨意組成，而具有一定之
    持續性。從而，綜觀被告參與本案詐騙之犯行，以被告參與
    本案詐欺集團之時間、集團成員之分工、遂行詐欺犯行之獲
    利情形，堪認本案詐欺集團係以實施詐術為手段，具有持續
    性、牟利性之結構性組織，核與上開所定犯罪組織之定義相
    符，被告既參與其中，自可預見其協助提領及層層轉交之對
    象乃詐欺犯罪組織，仍容任自己加入其中，自有參與犯罪組
    織之不確定故意甚明。
　⒋被告否認參與犯罪組織云云，顯係事後卸責之詞，難以憑採
    。
　㈤綜上，本案事證明確，被告犯行洵堪認定，應予依法論科。
    至於被告縱使於109年7月間匯款新臺幣（下同）15萬元至「
    王晨」指定之帳戶中，然此亦與本案被告於109年4月17日及
    同年5月21日是否有受騙而協助提領款項，當屬二事，自不
    得以被告有遭「王晨」詐騙匯款15萬元即可反推被告亦係遭
    「王晨」詐騙而為提領之事實，併此敘明。
二、論罪科刑
  ㈠按組織犯罪防制條例於106年4月19日修正公布，擴大犯罪組
    織之定義，將具有持續性及牟利性之詐欺集團亦納為犯罪組
    織之犯罪類型，從而，行為人參與以詐術為目的之犯罪組織
     ，即尚有待其他加重詐欺犯罪，以確保或維護此一繼續犯
    之狀態。基此，行為人參與詐欺犯罪組織之先行為，與其嗣
    後著手實行加重詐欺行為間，雖在時間及場所未能完全重合
    ，在自然意義上非完全一致，然二者具有階段性之緊密關聯
    性 ，並有部分合致，復為確保及維護犯罪組織之宗旨或目
    的所必要，自得評價為單一行為，而有想像競合犯之適用，
    如予數罪併罰，反有過度評價之疑，實與人民法律感情不相
    契合 。惟倘行為人於參與詐欺犯罪組織之繼續中，先後加
    重詐欺數人之財物，因該一貫穿全部犯罪歷程之參與犯罪組
    織的不法內涵，較之陸續實行之加重詐欺犯行為輕，自不能
    「以小包大、全部同一」，應僅就參與犯罪組織及首次加重
    詐欺二罪，依想像競合犯從一重之加重詐欺罪處斷。而此一
    參與犯罪組織之繼續行為，已為首次加重詐欺行為所包攝，
    自不得另割裂與其他加重詐欺行為，各再論以想像競合犯，
    以免重複評價。是以，第二次（含）以後之加重詐欺犯行，
    應單純依數罪併罰之例處理，當無從將一參與犯罪組織行為
    割裂再另論一參與犯罪組織罪，而與第二次（含）以後所犯
    加重詐欺罪從一重論處之餘地（最高法院108年度台上字第3
    37號判決意旨參照）。
　㈡核被告就附表編號1所為，係犯刑法第339條之4第1項第2款三
    人以上共同詐欺取財罪、洗錢防制法第2條第1款、第14條之
    一般洗錢罪、組織犯罪防制條例第3條第1項後段參與犯罪組
    織罪；就附表編號2所為，係犯刑法第339條之4第1項第2款
    三人以上共同詐欺取財罪、洗錢防制法第2條第1款、第14條
    之一般洗錢罪。起訴書雖就附表編號1部分漏載被告涉犯組
    織犯罪防制條例第3條第1項後段參與犯罪組織罪及洗錢防制
    法第2條第1款、第14條之一般洗錢罪，附表編號2部分漏載
    被告涉犯洗錢防制法第2條第1款、第14條之一般洗錢罪，惟
    已於起訴書記載相關犯罪事實，且此部分事實與前揭經本院
    論罪部分具有想像競合之裁判上一罪關係，為起訴效力所及
    ，法院亦依刑事訴訟法第95條之規定，當庭告知被告所犯上
    開罪名，俾使其得行使訴訟上之防禦權，是本院得就此部分
    一併加以審理裁判，附此敘明。
　㈢被告就附表編號1、2之犯行，除參與犯罪組織之犯行外，與
    「王晨」、「Tom」、「Ben」、自稱「Ben」之母親等詐欺
    集團成員間，有犯意聯絡及行為分擔，均應論以共同正犯。
  ㈣被告依「王晨」指示，於109年4月17日，分6次提領如附表編
    號1所示帳戶內之款項，客觀上係於密接之時間，侵害之財
    產法益同一，主觀上係基於詐欺同一人之單一目的，應認係
    同一犯意，各行為之獨立性極為薄弱，依一般社會觀念難以
    強行分離，在刑法評價上，以視為數個舉動之接續施行，合
    為包括之一行為予以評價，較為合理，屬接續犯。
　㈤又被告就附表編號1、2之犯行，均係一行為觸犯數罪名，均
    為想像競合犯，均應從一重論以三人以上共同詐欺取財罪處
    斷。
  ㈥又被告就附表編號1、2之犯行，犯意各別、行為互殊，應予
    分論併罰。　
三、駁回上訴之理由
  ㈠原審以被告罪證明確，並：
　⒈審酌被告大學畢業之智識程度，竟基於不確定之故意參與本
    案詐欺集團之犯罪組織並擔任俗稱「車手」之工作，屬詐欺
    集團中不可或缺之重要角色，價值觀念偏差，且造成如附表
    編號1至2所示告訴人之財產損失，所為已嚴重擾亂金融交易
    往來秩序，影響社會正常交易安全，本不宜寬貸，兼衡被告
    在本案犯罪中所扮演之角色及參與犯罪之程度、地位、對告
    訴人等造成之損害，併參酌被告犯罪之動機、目的、手段、
    否認犯罪之犯後態度，自述大學畢業之智識程度、目前無業
    、經濟狀況勉持等一切情狀，分別量處有期徒刑1年2月、1
    年1月，並考量被告所犯各罪之罪質雷同，係負責提供帳戶
    及領款之車手，且每次犯罪之時間間隔月餘，予以綜合整體
    評價，兼衡恤刑及刑罰經濟等刑事政策，酌定其應執行刑有
    期徒刑1年4月。
　⒉就沒收部分說明卷內查無證據可資證明被告曾自本案詐欺集
    團成員處取得其他報酬或款項，爰不予宣告沒收。
　⒊另組織犯罪防制條例第3條第3項之規定，業經司法院於110年
    12月10日公布釋字第812號解釋略以：106年4月19日修正公
    布之組織犯罪防制條例第3條第3項規定：「犯第1項之罪者
    ，應於刑之執行前，令入勞動場所，強制工作，其期間為3
    年。」就受處分人之人身自由所為限制，違反憲法比例原則
    及憲法明顯區隔原則之要求，與憲法第8條保障人身自由之
    意旨不符，應自本解釋公布之日起失其效力。是以就被告參
    與犯罪組織罪部分，自不予強制工作之諭知。
　⒋經核其認事用法，尚無違誤，量刑亦屬妥適，應予維持。　
　㈡被告否認犯罪，提起上訴，惟其所辯並非可採，已如前述，
    是其上訴為無理由，應予駁回。　　　　　　　　
據上論斷，應依刑事訴訟法第368條，判決如主文。
本案經檢察官歐蕙甄提起公訴，檢察官柯怡如到庭執行職務。
中　　華　　民　　國　　111 　年　　8 　　月　　31　　日
                  刑事第十一庭  審判長法　官  張江澤
                                      法　官  梁志偉
                                      法　官  章曉文
以上正本證明與原本無異。
如不服本判決，應於收受送達後20日內向本院提出上訴書狀，其
未敘述上訴之理由者並得於提起上訴後20日內向本院補提理由書
（均須按他造當事人之人數附繕本）「切勿逕送上級法院」。
                                      書記官  賴又瑄
中　　華　　民　　國　　111 　年　　8 　　月　　31　　日
附表
編號 周鳳珠提供之帳戶帳號 被告提款時間與金額 告訴人 詐騙 方式 遭詐騙匯款時間 匯款金額 （新臺幣） 原審判決主文 1 周鳳珠申辦之玉山銀行帳號0000000000000號 ①109年4月17日12時7分、12時8分、12時9分、12時10分、12時11分自提款機各提領2萬元。 ②109年4月17日14時1分臨櫃提款提領41萬元。 江彩玉 詐騙集團某成年成員於109年4月8日，佯稱有意交往，因有寄送黃金需求需代墊運費云云，致江彩玉陷於錯誤，依指示於右列時間匯款右列金額至左列帳戶。 109年4月17日11時47分 15萬7,000元 周鳳珠犯三人以上共同詐欺取財罪，處有期徒刑壹年貳月。 2 周鳳珠母親周馬玉花之玉山銀行帳號0000000000000號 ①109年5月21日11時20分臨櫃提款提領52萬4,700元。  王妍之  詐騙集團某成年成員於109年5月5日佯稱有意交往，因無法匯錢給付兒子生活費需金錢援助云云。致王妍之陷於錯誤，依指示於右列時間匯款右列金額至左列帳戶。 109年5月21日8時05分 16萬5,000元 周鳳珠犯三人以上共同詐欺取財罪，處有期徒刑壹年壹月。 

附錄本案論罪科刑法條
中華民國刑法第339條之4
犯第339 條詐欺罪而有下列情形之一者，處1年以上7年以下有期
徒刑，得併科1百萬元以下罰金：
一、冒用政府機關或公務員名義犯之。
二、三人以上共同犯之。
三、以廣播電視、電子通訊、網際網路或其他媒體等傳播工具，
    對公眾散布而犯之。
前項之未遂犯罰之。

組織犯罪防制條例第3條
發起、主持、操縱或指揮犯罪組織者，處3年以上10年以下有期
徒刑，得併科新臺幣1億元以下罰金；參與者，處6月以上5年以
下有期徒刑，得併科新臺幣1千萬元以下罰金。但參與情節輕微
者，得減輕或免除其刑。
具公務員或經選舉產生之公職人員之身分，犯前項之罪者，加重
其刑至二分之一。
犯第1項之罪者，應於刑之執行前，令入勞動場所，強制工作，
其期間為3年。
前項之強制工作，準用刑法第90條第2項但書、第3項及第98條第
 2項、第3項規定。
以言語、舉動、文字或其他方法，明示或暗示其為犯罪組織之成
員，或與犯罪組織或其成員有關聯，而要求他人為下列行為之一
者，處3年以下有期徒刑，得併科新臺幣3百萬元以下罰金：
一、出售財產、商業組織之出資或股份或放棄經營權。
二、配合辦理都市更新重建之處理程序。
三、購買商品或支付勞務報酬。
四、履行債務或接受債務協商之內容。
前項犯罪組織，不以現存者為必要。
以第5項之行為，使人行無義務之事或妨害其行使權利者，亦同
。
第5項、第7項之未遂犯罰之。

洗錢防制法第14條
有第二條各款所列洗錢行為者，處7年以下有期徒刑，併科新臺
幣5百萬元以下罰金。
前項之未遂犯罰之。
前二項情形，不得科以超過其特定犯罪所定最重本刑之刑。